臺灣高等法院高雄分院刑事判決　　　　94年度上訴字第1254號
上　訴　人　臺灣屏東地方法院檢察署檢察官
被　　　告　甲○○
上列上訴人因被告違反毒品危害防制條例案件，不服臺灣屏東地
方法院94年度訴字第521 號中華民國94年7 月29日第一審判決（
起訴案號：臺灣屏東地方法院檢察署94年度毒偵字第1212號，移
送併辦案號：同檢察署94年度毒偵字第1276、1394、1402、2160
、2162號），提起上訴，本院判決如下：
    主  文
原判決撤銷。
甲○○連續施用第一級毒品，處有期徒刑壹年陸月。
扣案之海洛因壹包（共計淨重零點柒伍公克，空包裝重零點貳貳
公克）及注射針筒（含紅色液體）壹支沒收銷燬，注射針筒（未
使用過）壹支，注射針筒貳支均沒收。
    事  實
一、甲○○於民國（以下同）89年間曾因施用毒品案件，經台灣
    屏東地方法院裁定強制戒治，經戒治期滿，由臺灣屏東地方
    法院檢察署檢察官於90年4 月23日以90年度戒毒偵字第124
    號為不起訴處分確定在案，嗣於90年間又因施用毒品案件，
    經台灣屏東地方法院以90年度毒聲字第1692號裁定至戒治處
    所強制戒治，並於91年7 月4 日出戒治處所續執行另案刑期
    （其原強制戒治期滿日92年2 月6 日）。詎甲○○仍未戒除
    毒癮，又於前開強制戒治執行完畢後5 年內，基於施用第一
    級毒品海洛因之概括犯意，自94年2 月中旬某日起，至94年
    7 月9 日止，連續在其屏東縣潮州鎮○○里○○街93號2 樓
    之1 住所及附近旅社等處，以將海洛因滲入香菸點燃吸取其
    煙霧或加水溶解後利用針筒施打入體內之方式，每2 至3 日
    施用第一級毒品海洛因1 次。嗣於：
（一）94年3 月19日20時25分許，因屏東縣警察局屏東分局警員
      在屏東縣麟洛鄉○○路之界揚超商前見甲○○形跡可疑，
      遂徵其同意至分駐所驗尿，並以初步檢驗試紙驗出其尿液
      有毒品陽性反應後，甲○○遂向上開警員自白其施用海洛
      因之犯罪情事而查獲。
（二）94年4 月26日甲○○於其假釋中付保護管束之期間，依規
      定至臺灣屏東地方法院檢察署向觀護人報到時，觀護人採
      取其尿液檢體送臺灣檢驗科技股份有限公司予以檢驗，發
      現其尿液呈嗎啡（海洛因之水解反應）及甲基安非他命（
      其涉犯施用第二級毒品罪部分，另由檢察官偵查起訴）陽
      性反應，因而查知其施用海洛因犯行。
（三）94年5 月6 日甲○○於其假釋中付保護管束之期間，依規
      定至臺灣屏東地方法院檢察署向觀護人報到時，觀護人採
      取其尿液檢體送臺灣檢驗科技股份有限公司予以檢驗，發
      現其尿液呈嗎啡陽性反應，因而查知其施用海洛因犯行。
（四）94年5 月27日0 時15分許，因屏東縣警察局潮州分局接獲
      民眾報案，遂通知巡邏警員至屏東縣潮州鎮○○里○○路
      「細心堂」廟前，見甲○○形跡可疑，並於廟內廁所查扣
      裝有紅色液體之注射針筒1 支，又發現甲○○左手肘內側
      有針孔痕跡，遂予詢問是否有施用毒品，甲○○遂向上開
      警員自白其施用海洛因之犯罪情事，隨後為警於其腰際扣
      得海洛因1 包（淨重0.75公克，空包裝重0.22公克）及未
      使用過預備供施用毒品之注射針筒1 支。
（五）於94年7 月8 日17時50分許，在屏東縣潮州鎮台1 線都城
      汽車旅館117 號房前庭院，為警發覺可疑，經警予以採尿
      檢驗又被查獲。
（六）於94年7 月9 日9 時10分許，在屏東縣內埔鄉○○村○○
      路7 號夢汽車旅館501 號房車庫外，為警發覺可疑，其自
      行提出預備供施打海洛因之注射針筒1 支，經警予以採尿
      檢驗又被查獲。
（七）又於94 年5月20日18時30分許，在高雄縣橋頭鄉○○村○
      ○路新興巷3 之4 號對面鐵皮屋內，因行跡可疑又被警查
      獲，並自其身上口袋扣得其所有預備供施打海洛因使用之
      注射針筒1 支。
二、案經屏東縣警察局屏東分局移送臺灣屏東地方法院檢察署檢
    察官偵查起訴，並由屏東縣警察局潮州分局移送，及臺灣屏
    東地方法院檢察署觀護人簽由同署檢察官移送併辦，暨高雄
    縣警察局岡山分局移送台灣高雄地方法院檢察署檢察官呈請
    台灣高等法院高雄分院檢察署核轉台灣屏東地方法院檢察署
    檢察官函請併案審理。
    理  由
一、上述施用第一級毒品海洛因之事實，已據被告甲○○於原審
    坦白承認，又其於94年3 月19日、94年4 月26日、94年5 月
    6 日及94年5 月27日為警查獲後於警察局所採集之尿液或於
    臺灣屏東地方法院檢察署採尿室排放之尿液經送檢驗結果，
    均確呈嗎啡（海洛因之水解反應）陽性反應，此有臺灣檢驗
    科技股份有限公司94年4 月1 日編號KＺ000000000000號、94
    年5 月13日編號KＺ0000000000000 號、94年5 月26日編號KＺ
    000000000000號、94年6 月13日編號KＺ000000000000號濫用
    藥物尿液檢驗報告4 紙可稽，其前述事實欄（五）（六）（
    七）之被警查獲後經警採集其尿液送檢驗結果，均確呈嗎啡
    （海洛因之水解反應）陽性反應，此亦有臺灣檢驗科技股份
    有限公司94年7 月25日編號KＺ0000000000000 號、94年6 月
    13日編號KＺ 000000000000 濫用藥物尿液檢驗報告可憑，此
    均為鑑定機關本於專業知識及以精密儀器測試後所得之結論
    ，自可憑信。而扣案之白色粉末1 包（共計淨重0.75公克，
    空包裝重0.22公克）送驗後，發現含有海洛因成分，此有法
    務部調查局調科壹字第240003726 號鑑定通知書1 紙附卷可
    憑，至含紅色液體之注射針筒1 支經檢驗後亦有海洛因陽性
    反應，顯然沾附有海洛因痕漬之事實，亦有高雄醫學大學附
    設中和紀念醫院檢驗報告1 紙在卷可考，故被告甲○○自白
    施用海洛因核與事實相符，而堪採信。又被告曾於89年間曾
    因施用毒品案件，經強制戒治期滿，由臺灣屏東地方法院檢
    察署檢察官於90年4 月23日以90年度戒毒偵字第124 號為不
    起訴處分確定在案，嗣於90年間又因施用毒品案件，經臺灣
    屏東地方法院以90年度毒聲字第1692號裁定至戒治處所強制
    戒治，並於91年7 月4 日出戒治處所續執行另案刑期，其原
    強制戒治期滿日92年2 月6 日等情，有臺灣高等法院被告全
    國前案紀錄表、臺灣屏東地方法院檢察署刑案資料查註紀錄
    表各1 份附卷足憑，故本案事證明確，被告甲○○於前開強
    制戒治釋放後5 年內，再次施用海洛因之犯行，堪以認定。
二、查海洛因係毒品危害防制條例第2 條第2 項第1 款所定之第
    一級毒品，不得非法持有、施用。故核被告甲○○施用海洛
    因之行為，係犯毒品危害防制條例第10條第1 項施用第一級
    毒品罪。而其於施用海洛因前或後之持有海洛因犯行，為其
    施用之高度行為所吸收，不另論罪。被告甲○○除於94年3
    月17日起至同年7 月9 日止，非法施用海洛因等事實，雖未
    據公訴人起訴，然此部分與已起訴部分有連續犯之裁判上一
    罪關係，亦為起訴之效力所及，本院自應併予審理。被告甲
    ○○多次施用海洛因之行為，時間緊接，手法相同，所犯係
    犯罪構成要件相同之罪名，顯係基於概括犯意而反覆為之，
    應依連續犯規定，論以1 罪。
三、原審予以論科，固非無見，惟查原審就被告甲○○自94年5
    月27日至同年7 月9 日施用海洛因部分未及審究，尚有未洽
    （原審於94年7 月29宣判，被告甲○○就事實欄（五）至（
    七）之被查獲施用海洛因部分於94年9 月9 日檢察官才移送
    併辦），檢察官上訴請求就事實欄（五）至（七）之被查獲
    施用海洛因部分併案審判，為有理由，原判決自應予撤銷改
    判。審酌被告甲○○前曾因施用毒品經送觀察、勒戒及強制
    戒治後，仍未能戒斷其施用毒品之惡習，足見其陷溺已深，
    其施用毒品係戕害其自己身心健康，犯罪後坦承犯行、態度
    尚稱良好，被查獲多次等一切情狀，爰量處有期徒刑1 年6
    月。扣案之扣案之白色粉末狀物體1 包（共計淨重0.75公克
    ，空包裝重0.22公克）含有海洛因成分，至注射針筒（含紅
    色液體）1 支亦沾附有海洛因痕漬，難以分離等情，有法務
    部調查局及高雄醫學大學附設中和紀念醫院之鑑定報告可按
    已如上所述，均應依毒品危害防制條例第18條第1 項前段規
    定沒收銷燬之。至於被告甲○○腰際查獲之注射針筒1 支，
    經檢驗後並無任何毒品反應，亦有高雄醫學大學附設中和紀
    念醫院檢驗報告1 紙可參，被告甲○○亦供稱該注射針筒為
    其所有，原係預備作為施用海洛因之工具，惟被查獲未及施
    用等語，及併案查獲之注射針筒2 支，被告甲○○亦供稱該
    注射針筒為其所有，係作為預備施用海洛因之工具，該等注
    射針筒均應另依刑法第38條第1 項第2 款之規定宣告沒收。
四、被告甲○○經合法傳喚無正當理由於審判期日不到庭，依法
    不待其陳述而逕行判決。
據上論結，應依刑事訴訟法第369 條第1 項前段、第364 條、第
299 條第1 項前段、第371 條，毒品危害防制條例第10條第1 項
、第18條第1 項前段，刑法第11 條 、第56條、第38條第1 項第
2 款，判決如主文。
本案經檢察官陳國全到庭執行職務。
中　　華　　民　　國　　94　　年　　9 　　月　　30　　日
                  刑事第六庭    審判長法  官  王憲義
                                      法  官  李璧君
                                      法  官  張盛喜
以上正本證明與原本無異。
如不服本判決應於收受本判決後10日內向本院提出上訴書狀，其
未敘述上訴理由者，並得於提起上訴後10日內向本院補提理由書
狀（均須按他造當事人之人數附繕本）「切勿逕送上級法院」。
中　　華　　民　　國　　94　　年　　10　　月　　3 　　日
                                      書記官  林明威
附錄本件判決論罪科刑法條：
毒品危害防制條例第10條
施用第一級毒品者，處 6 月以上 5 年以下有期徒刑。
